臺灣彰化地方法院刑事判決　　　　　　　　　　　　　九十二年度訴字第八四一號
　　公　訴　人　臺灣彰化地方法院檢察署檢察官
　　被　　　告　丁○○
　　選任辯護人　陳世煌律師
　　　　　　　　劉嘉堯律師
　　　　　　　　楊振裕律師
右列被告因違反毒品危害防制條例案件，經檢察官提起公訴（九十二年度偵字第三九
０七號），本院判決如左：
    主  文
丁○○連續販賣第一級毒品，處有期徒刑拾參年，褫奪公權伍年。販賣毒品所得之財
物新臺幣陸萬捌仟元（內含本案查扣現金中之新臺幣貳仟元）沒收之，如全部或一部
不能沒收，以其財產抵償之。扣案之第一級毒品海洛因壹包（淨重零點伍壹公克）、
玖包（合計淨重拾捌點伍肆公克）均沒收銷燬之；電子磅秤壹台、空塑膠夾鏈袋拾陸
個、削尖吸管貳支、行動電話壹支（ｓａｍｓｕｎｇ牌）均沒收。
    事  實
一、丁○○基於意圖營利之概括犯意，自民國九十二年四月七日起（起訴書誤載為自
  九十二年三月初起），至同年四月二十三日止，利用其所有、號碼為00000
    00000號之行動電話作為聯絡工具，以每一小包新臺幣（下同）五千元之價
    格，並約在彰化縣二林鎮臺灣彰化監獄旁為交易地點，連續販賣第一級毒品海洛
    因予丙○○（涉犯施用毒品部分，由臺灣彰化地方法院檢察署檢察官另案偵辦）
    共十二次，得款計六萬元；又承同上之概括犯意，分別於九十二年四月二十三日
    中午十二時二十分許、同年四月二十四日上午十一時九分許、同年五月二日十三
    時五十二分許、同年五月十六日十四時二十分許，均以彰化縣福興鄉○○路○段
    與福興街口之萊爾富便利超商前為交易地點，以每一小包二千元之價格，連續販
    賣第一級毒品海洛因予甲○○（涉犯施用毒品部分，由臺灣彰化地方法院檢察署
    檢察官另案不起訴處分）共四次，得款計八千元。嗣經警以通訊監察監聽丁○○
    之前揭行動電話通話內容，發現甲○○再度聯絡丁○○相約購買海洛因，故由行
    政院海岸巡防署中部地區巡防局彰化機動查緝隊（以下簡稱「彰化查緝隊」）尾
    隨、跟監丁○○，遂於九十二年五月六日十四時二十分許，適丁○○又在彰化縣
    福興鄉○○路○段與福興街口之萊爾富便利超商前，正以二千元之價格，販賣並
    交付海洛因一包與甲○○，而甲○○亦將二千元交付丁○○完成交易後，為彰化
    查緝員當場查獲，並分別自甲○○手上扣得交易所得之海洛因一包（淨重０．五
    一公克）及於丁○○所穿著褲子右邊口袋內扣得該次交易毒品所得二千元（另一
    併扣得之一千元尚與本件無關）；彰化查緝隊查緝員隨即於同日十四時三十分許
    ，再持本院所核發之搜索票，前去彰化縣福興鄉○○村○○路○段一二三號丁○○之住處實施搜索，並在丁○○之房間內床頭櫃抽屜內再起獲丁○○所有供販賣
    用之海洛因九包（淨重共十八點五四公克；另查扣之三包白色粉末並無毒品成分
    ；起訴書誤載為共查扣海洛因十包），及被告所有供販賣海洛因所用之空塑膠夾
    鏈袋十六個、電子磅秤一台、削尖吸管二支，及前揭聯絡用之行動電話一支（ｓ
    ａｍｓｕｎｇ牌）。
二、案經彰化查緝隊報告臺灣彰化地方法院檢察署檢察官偵查起訴。
    理  由
一、訊據被告丁○○矢口否認有右開販賣第一級毒品海洛因之犯行，辯稱：伊確實未
    賣毒品予任何人，不知二位證人為何指認伊，可能是與證人有借款糾紛，或伊未
    答允賣毒品與證人，故證人挾怨報復云云。經查，證人丙○○迭於警、偵訊中證
    陳：伊自九十二年四月七日起至同年四月二十三日止，以其所有、號碼為000
    0000000號之行動電話，撥打被告所有之0000000000號行動電
    話為聯絡方式，約在彰化縣二林鎮臺灣彰化監獄旁為交易地點，並均以每一小包
    五千元之代價，向被告購買海洛因共計十二次等情明確（見九十二年度偵字第三
    九０七號卷第一一二頁以下、第一四三頁以下），復於本院調查中為相同證述不
    諱（見本院九十二年八月二十八日訊問筆錄），又查證人丙○○與被告二人之前
    揭電話通聯紀錄，二人確有於前開期間內多次密集聯絡，亦有該通聯紀錄在卷可
    參（見同上偵卷第一一六頁以下）。再查，證人甲○○亦迭於警、偵訊中證述：
    伊以其所有0000000000號行動電話，撥打被告所有之0000000
    000號行動電話，並分別於九十二年四月二十三日中午十二時二十分許、同年
    四月二十四日上午十一時九分許、同年五月二日十三時五十二分許、同年五月十
    六日十四時二十分許，均以彰化縣福興鄉○○路○段與福興街口之萊爾富便利超
    商前為交易地點，被告以每一小包二千元之價格，連續販賣海洛因予伊等語明確
    （見同上偵卷第十三頁、第八十八頁以下），及查證人甲○○與被告二人之前揭
    電話通聯紀錄，二人確有於前開期間內多次密集聯絡，並有該通訊監察譯文、通
    聯紀錄在卷可按（見本院卷內海岸巡防總局中部地區巡防局之函附），另本件於
    九十二年五月六日十四時二十分許，適被告又在彰化縣福興鄉○○路○段與福興
    街口之萊爾富便利超商前，正以二千元之價格，販賣並交付海洛因一包予證人甲○○，而證人甲○○亦將二千元交付丁○○完成交易後，為彰化查緝員當場查獲
    等情，除據證人即參與查獲本件之查緝隊員乙○○到院證述查獲過程上情明確，
    且查獲當時彰化查緝隊有跟監搜證錄影，經本院勘驗該錄影帶內容，雖因彰化查
    緝隊尾隨被告有相當距離及因拍攝角度關係，於被告交易時正巧畫面被一柱子遮
    著，惟搜證錄影立刻拍攝其他隊員上前逮獲證人甲○○及隨後亦逮獲被告並在被
    告身上查扣現金三千元（內含本件交易所得二千元）之情節，有該搜證錄影帶在
    卷，及本院當庭播放該錄影帶後所製之勘驗筆錄可稽；再者，經逮獲證人甲○○
    後，自其手上交易扣得之海洛因一包（淨重０．五一公克），及進而持搜索票前
    往被告住處實施搜索所扣得之海洛因九包（淨重共十八點五四公克），經送驗鑑
    定亦均確屬第一級毒品海洛因無訛，有法務部調查局鑑定報告各一紙在卷足憑（
    見偵卷第一一０頁及本院卷），復在其住處扣得可用以分裝、秤重、取量供販賣
    海洛因使用之空夾鏈袋十六個、電子磅秤一台、削尖吸管二支等物可供憑佐；另
    證人丙○○雖於本院審理時改證述：共僅向被告購買四次，其中二次是以四千元
    為代價、二次是以五千元為代價云云，及證人甲○○於本院審理中改證稱：僅被
    當場查獲該次有向被告買，其餘沒有買云云，惟該等證詞既與前述歷次之證詞有
    歧，二證人又無法向本院陳明渠審理中與前次證述歧異之原因，故此翻異之詞，
    應為證人丙○○、甲○○為刻意迴護被告、淡化被告犯行之詞，自無法遽採，被
    告販賣第一級毒品海洛因共十二次予證人丙○○及共販賣四次予證人甲○○之犯
    行，均可認定。
二、核被告所為，係犯毒品危害防制條例第四條第一項販賣第一級毒品罪。被告持有
    海洛因之低度行為已被上開販賣之高度行為吸收，不另論罪。其先後多次犯行，
    時間緊接，犯罪構成要件相同，顯係基於概括犯意為之，為連續犯，應僅論以一
    罪，惟法定本刑既為死刑或無期徒刑，該部分依法不得加重。另被告雖販賣海洛
    因共計十六次，惟每次僅販賣小包裝數量非鉅，本件所得之利益共僅六萬八千元
    ，不能謂多，顯非大盤商，危害社會秩序尚非鉅大，本院認如處法定之最低度刑
    期之無期徒刑，猶嫌過重，情輕法重，犯罪情狀在客觀上尚可憫恕，爰依刑法第
    五十九條之規定酌減其刑。爰審酌被告之素行、犯罪之動機、目的、手段、販賣
    之情節、所生之危害及犯罪後之態度等一切情狀，量處如主文所示之刑，以示懲
    儆。又依被告販賣毒品之性質，本院認有宣告褫奪公權之必要，故併予宣告褫奪
    公權五年。扣案之第一級毒品海洛因一包（淨重０．五一公克）、九包（淨重共
    十八點五四公克）為查獲之毒品，爰依毒品危害防制條例第十八條第一項前段宣
    告沒收銷燬之；另被告販賣證人丙○○海洛因毒品十二次，每次五千元，及販賣
    證人甲○○海洛因毒品四次，每次二千元，所得共計六萬八千元，除被告於九十
    二年五月六日與證人甲○○以二千元交易，被查獲時所當場扣得之二千元應依毒
    品危害防制條例第十九條第一項宣告沒收外，其餘販毒得款雖未扣案，但未能證
    明業已費失，併依毒品危害防制條例第十九條第一項宣告，如全部或一部不能沒
    收，以其財產抵償之；及電子磅秤一台、空塑膠夾鏈袋十六個、削尖吸管二支，
    應為被告所有、供本件販賣海洛因犯罪所用以分裝、秤重、取量之物，及行動電
    話一支（ｓａｍｓｕｎｇ牌）為被告聯絡交易毒品所用，亦併依毒品危害防制條
    例第十九條第一項宣告沒收；本件雖亦同時扣得裝毒品小黑盒一個（含吸管一支
    ）、千元鈔票五張、行動電話二支（ｍｏｔｏｒｏｌａ牌１９１型、及同牌ｖ３
    ６８８型）等物品，惟不能證明與本件被告販賣毒品有關，爰不諭知沒收，併予
    敘明。
三、公訴人於公訴意旨中，認被告於九十二年四月七日上午七時五十二分許、同年四
    月八日二十一時二十八分許、同年四月九日二十時二十七分許、同年四月十日二
    十時許、同年四月十一日十八時二分許、同年四月十三日十八時五十六分許、同
    年四月十四日十七時五十三分許、同年四月十五日中午十二時三十二分許、同年
    四月十六日十五時二十六分許、同年四月十六日二十二時三分許、同年四月十八
    日中午十二時七分許、同年四月十八日十四時三十二分許、同年四月十九日十八
    時十七分許、同年四月二十日上午七時五十六分許、同年四月二十一日上午十一
    時五十四分許、同年四月二十三日十八時五十二分許（即起訴書附表編號一至十
    六、十八）共十七次販賣第一級毒品予證人丙○○，惟此交易毒品次數、時間係
    依被告與證人丙○○之通聯紀錄所推得，業據證人乙○○到院證述甚詳，其間並
    無進行電話監聽，並無證據證明該二人有電話聯絡即均有進行毒品交易，不但與
    證人丙○○於警、偵訊所述之十二次不符，且甚而有同一日之內交易毒品二次者
    ，是本院認公訴意旨所列被告販賣第一級毒品海洛因予證人丙○○之次數、時間
    尚不能認定，惟因公訴人認與前揭起訴經認定有罪部分為連續犯之裁判上一罪，
    爰不另為無罪諭知，亦併予敘明。
據上論斷，應依刑事訴訟法第二百九十九條第一項前段，毒品危害防制條例第四條第
一項、第十八條第一項前段、第十九條第一項，刑法第十一條前段、第五十六條、第
五十九條、第三十七條第二項，判決如主文。
本案經檢察官廖曉萍到庭執行職務。
中    華    民    國    九十三    年      二        月        十九      日
                                臺灣彰化地方法院刑事第二庭
                                    審判長法    官  林  欽  章
                                          法    官  許  雅  婷
                              法    官  吳  俊  螢
右正本證明與原本無異。
如不服本判決，應於送達後十日內向本院提出上訴狀(須附繕本)。
告訴人或被害人對於判決如有不服具備理由請求檢察官上訴者，其上訴期間之計算係
以檢察官收受判決正本之日期為準。
                                    法院書記官  莊  玉  惠
中    華    民    國    九十三    年      二        月        十九      日
毒品危害防制條例第四條　　　　　　　　　　　　　　　　　　　　　　　製造、
運輸、販賣第一級毒品者，處死刑或無期徒刑；處無期徒刑者，得併科新臺幣一千萬
元以下罰金。
製造、運輸、販賣第二級毒品者，處無期徒刑或七年以上有期徒刑得併科新臺幣七百
萬元以下罰金。
製造、運輸、販賣第三級毒品者，處五年以上有期徒刑，得併科新臺幣五百萬元以下
罰金。
製造、運輸、販賣專供製造或施用毒品之器具者，處一年以上七年以下有期徒刑，得
併科新臺幣一百萬元以下罰金。
前四項之未遂犯罰之。
毒品危害防制條例第十八條：
查獲之毒品及專供製造或施用毒品之器具，不問屬於犯人與否，均沒收銷燬之。但合
於醫藥或研究之用者，得不予銷燬。
前項合於醫藥或研究用毒品或器具之管理辦法，由法務部會同行政院衛生署定之。
毒品危害防治條例第十九條：
犯第四條至第九條、第十二條、第十三條或第十四條第一項、第二項之罪者，其供犯
罪所用或因犯罪所得之財物，均沒收之，如全部或一部不能沒收時，追徵其價額或以
其財產抵償之。
為保全前項價額之追徵或以財產抵償，得於必要範圍內扣押其財產。
犯第四條之罪所使用之水、陸、空交通工具沒收之。
